【裁判字號】    92,親,6
【裁判日期】    920213
【裁判案由】    否認子女
【裁判全文】
臺灣臺南地方法院民事判決    九十二年度親字第六號
    原      告  甲○○
    被      告  乙○○
    法定代理人  于佩婷
右當事人間否認子女事件，本院判決如左：
    主      文
原告之訴駁回。
訴訟費用由原告負擔。
    事實及理由
一、原告之訴，依其所訴之事實，在法律上顯無理由者，法院得不經言詞辯論，逕以
    判決駁回之，民事訴訟法第二百四十九條第二項定有明文。
二、本件原告主張︰緣於民國九十年四月十三日，原告與于佩婷結婚，婚後於九十年
    十月十四日，于佩婷產下被告乙○○；原告非常歡喜，並撫養被告迄今。迄九十
    一年十二月二十四日，原告與于佩婷因個性不合，兩造協議離婚，在協議子女監
    護權時，于佩婷乃稱伊所生之女即被告乙○○非伊與原告所生，後原告乃向于佩
    婷拿取被告之出生證明查看始知，被告與原告之血型完全不吻合，證實被告並非
    原告所生。爰依法提出否認子女之訴，請求判決確認被告與原告之父女關係不存
    在云云。
三、按否認子女之訴，由夫起訴者，以妻及子女為共同被告；由妻起訴者，以夫及子
    女為共同被告。民事訴訟法第五百八十九條之一第一項定有明文。是否認子女之
    訴屬必要共同訴訟，夫提起否認子女之訴，須以妻及子女為被告，其訴訟當事人
    始為適格。又當事人提起民事訴訟，其當事人適格有欠缺者，毋庸命其補正，司
    法院亦著有院字第二三五一號解釋，可資參照。本件原告僅以其與前妻于佩婷所
    生女乙○○為被告，依前開說明觀之，即屬當事人不適格，其所提起本件訴訟為
    無理由，應以判決駁回之。
四、次按妻之受胎係在婚姻關係存續中者，推定其所生之子女為婚生子女；前項推定
    ，如夫妻之一方能證明妻非自夫受胎者，得於知悉子女出生之日起一年內，提起
    否認之訴，民法第一千零六十三條定有明文，倘夫妻均已逾該項所定之除斥期間
    而未提起否認之訴，則該子女在法律上不能不認為夫之婚生子女，無論何人皆不
    得為反對之主張（參考最高法院二十三年上字第三四七三號、七十五年台上字第
    二０七一號判例），窺其立法意旨係在早日確定法律上之親子關係，以期保護婚
    生子女之地位。查原告於自承於被告乙○○於九十年十月十四日出生時，非常歡
    喜，則其自斯時起已知悉被告出生，惟遲至九十二年一月二十日（詳卷附起訴狀
    上本院收狀章所載）方提起本件訴訟，顯已超過一年的法定期間，其訴亦顯無理
    由。爰依民事訴訟法第二百四十九條第二項，不經言詞辯論，逕以判決駁回之。
五、結論：依民事訴訟法第二百四十九條第二項、第七十八條，判決如主文。
中      華      民      國    九十二    年      二      月     十三     日
                                  臺灣臺南地方法院家事法庭
~B法      官  張麗娟
右正本證明與原本無異。
如對本判決上訴，須於判決送達後二十日內向本院提出上訴狀。
中      華      民      國    九十二    年      二      月     十三     日
~B法院書記官  陳世明


司法院資訊處製作；財團法人民間司法改革基金會備份。
